Inventaris van het archief van de familie Heereman van Zuydtwijck, 1360-1880
Nationaal Archief, Den Haag
- Stukken van persoonlijke aard., I
  - Het geslacht Heereman van Zuydtwijck., A
    - Maria Volquina (1664-1745), Cornelia (1667-1732) en Catharina (1674-1740) Heereman van Zuydtwijck., VI.3-5
      - Cornelia Heereman van Zuydtwijck., -
        - Akte van transport door Theodorus Gouwenberg aan Cornelia Heereman van Zuydtwijck van drie obligaties gepasseerd voor notaris Hendrik van Dam te Utrecht, 1729; met als retroacta de akten van transport van een obligatie door Arend Steenoven aan Theodorus Gouwenberg, 1702, en van twee obligaties door P. Christiaensz. Duysberg aan Theodorus Gouwenberg, 1705, met oudere aankomsttitels, 1684-1705, Afschrift., [1684-1729]; 203; 3 stukken
        - Testament van Maria Volquina, Cornelia en Catharina Heereman van Zuydtwijck, gepasseerd voor notaris Pieter Schabaalje te Amsterdam, 1714, authentiek afschrift, 1732; met uittreksel houdende de bepalingen gemaakt door Cornelia, authentiek afschrift, 1732., [1714-1732]; 204; 2 stukken
          Het uittreksel in tweevoud.
          Zie ook inv.nrs. 193 en 213.
        - Kwitanties wegens betaling van belastingen over de nagelaten goederen van Cornelia Heereman van Zuydtwijck., 1732-1733; 205; 16 stukken
        - Lijst van obligaties en juwelen die Alexander graaf van Groesbeek en Elisabeth Catharina van Schueren Haeghoort uit de nalatenschap van Cornelia Heereman van Zuydtwijck ontvangen hebben voor hun dochter Elisabeth Catrina Francisca van Groesbeek., 1733; 206; 1 stuk
        - Kwitantie van Jacobus van Waerbeek SJ voor Maria Volquina en Catharina Heereman van Zuydtwijck wegens ontvangst van een legaat ten gunste van de Statie in de Catharijnesteeg te Utrecht uit de nalatenschap van Cornelia Heereman van Zuydtwijck, 1733; met aantekening van Catharina Heereman van Zuydtwijck over een gift aan deze statie., 207; 2 stukken
          Gedrukt in: Kleijntjens, 'Schenking...', p. 50.
      - Catharina Heereman van Zuydtwijck., -
        - Akte van schuldbekentenis ten overstaan van schepenen van Amsterdam van Hugo Vis, namens zijn moeder Elisabeth van Groenewegen aan Catharina Heereman van Zuydtwijck wegens een lening, 1690; met aantekening betreffende de betaling, 1694., [1690-1694]; 208; 1 stuk
          Zie ook inv.nrs. 97, 215 en 219.
        - Octrooi van de Staten van Holland en West-Friesland voor Catharina Heereman van Zuydtwijck om bij testament over haar leengoederen te mogen beschikken., 1711; 209; 1 charter
        - Akte van transport van een obligatie door Willem Hendrik Slosser uit Utrecht aan Catharina Heereman van Zuydtwijck, gepasseerd voor notaris Wijer Jan van Overmeer te Utrecht, 1718; met als retroacta een verklaring over de obligaties in het bezit van Willem Hendrik Slosser, 1718, authentiek afschrift, en aankomsttitels van de obligatie, gedeeltelijk in afschrift., 1677-1718, [18e eeuw]; 210; 8 stukken
        - Kwitanties voor Catharina en Maria Volquina Heereman van Zuydtwijck wegens schenkingen voor het lezen van missen en voor de armen aan de katholieke kerk te Bodegraven en Zwammerdam in uitvoering van het testament van Anna van der Linden, weduwe van Jacobus Verhoeck, 1725 en 1740; met testament van Anna van der Linden, gepasseerd voor notaris Johannes van Swanenburch te Leiden, 1721, Afschrift., [1721-1740]; 211; 5 stukken
        - Doopbewijs van Catharina Heereman van Zuydtwijck afgegeven door Herman Visch SJ te Mechelen., 1725; 212; 1 stuk
        - Testament van Maria Volquina, Cornelia en Catharina Heereman van Zuydtwijck, gepasseerd voor notaris Pieter Schabaalje te Amsterdam, 1714, authentiek afschrift, 1740., [1714-1740]; 213; 1 stuk
          Zie ook inv.nrs. 193 en 204.
        - Kwitanties wegens betaling van belastingen over de nagelaten goederen van Catharina Heereman van Zuydtwijck., 1740-1741; 214; 11 stukken
    - Diderik Frans Heereman van Zuydtwijck (1671-1712)., VI.6
      Zoon van Diderik Heereman van Zuydtwijck en Anna Ramp, heer van Hagestein (1692-1712).
      - Akte van schuldbekentenis ten overstaan van schepenen van Amsterdam van Hugo Vis, namens zijn moeder Elisabeth van Groenewegen, aan Diderik Frans Heereman van Zuydtwijck wegens een lening, 1690, met aantekening betreffende de betaling, 1694., [1690, 1694]; 215; 1 stuk
        Zie ook inv.nrs. 97, 208 en 219.
      - Inventaris van de nalatenschap van Diderik Frans Heereman van Zuydtwijck, 1713; met gedeeltelijk afschrift; met lijsten van roerende goederen uit de nalatenschap, 1712 en [ca. 1713], deels in afschrift; met taxatie van enkele roerende goederen., 216; 8 stukken
      - Rekeningen van Frederik Jacob Heereman van Zuydtwijck van het beheer van de nalatenschap van Diderik Frans Heereman van Zuydtwijck, 1712 en 1713-1714, afgehoord 1714; met bijlagen., [1712-1714]; 217; 1 omslag
      - Stukken betreffende de scheiding en deling van de nalatenschap van Diderik Frans Heereman van Zuydtwijck., 1714; 218; 7 stukken
    - Silvester Heereman van Zuydtwijck (1677-1712)., VI.7
      Zoon van Diderik Heereman van Zuydtwijck en Anna Ramp, heer van Cortenhoef (1701-1712).
      - Akte van schuldbekentenis ten overstaan van schepenen van Amsterdam van Hugo Vis, namens zijn moeder Elisabeth Groenewegen, aan Silvester Heereman van Zuydtwijck wegens een lening, 1690, met aantekening betreffende de betaling, 1694., [1690-1694]; 219; 1 stuk
      - Rekening van het beheer door Frederik Jacob Heereman van Zuydtwijck van de 25.000 gulden die door Maria Boelens aan hem in bewaring gegeven waren ten behoeve van zijn broer Silvester., 1696; 220; 1 stuk
      - Kwitanties van procureur Alexander Rind voor Silvester Heereman van Zuydtwijck wegens verrichte diensten in 1707 en 1708., 1708 en [1708]; 221; 2 stukken
      - Holografisch testament van Silvester Heereman van Zuydtwijck, 1710, met akte van superscriptie, 1710 en akte van opening, 1712, beide door notaris J. van den Doorslag te Utrecht; authentiek afschrift, 1712; met akte waarbij de advocaat Isaacq Moll door Frederik Jacob Heereman van Zuydtwijck gemachtigd wordt aanwezig te zijn bij de opening van het testament van Silvester Heereman van Zuydtwijck, gepasseerd voor notaris Johan Wechter te Utrecht., 222; 2 stukken
      - Lijst van de goederen die Silvester Heereman van Zuydtwijck aan zou brengen bij zijn huwelijk met Margaretha Cromhout., 1712; 223; 1 stuk
        De bruidegom stierf voor de voltrekking van het huwelijk.
      - Akte van scheiding en deling van de nalatenschap van Silvester Heereman van Zuydtwijck tussen zijn zusters Maria Volquina, Cornelia en Catharina., 1712; 224; 1 stuk
      - Stukken betreffende de belasting die betaald moet worden over de nalatenschap van Silvester Heereman van Zuydtwijck., 1712-1713; 225; 1 omslag
    - Silvester Andries Heereman van Zuydtwijck (1699-1766)., VII.1
      Zoon van Frederik Jacob Heereman van Zuydtwijck en Agatha Maria van der Goes, priester, heer van Hagestein (1745-1755).
      - Loopbaan.
        - Aantekening van de doop van Silvester Andries Heereman van Zuydtwijck in 1699 in de St. Catharinakerk te Utrecht., 1722 en 1759; 226; 2 stukken
        - Getuigschriften voor Silvester Andries Heereman van Zuydtwijck betreffende zijn opleiding humaniora aan de Jesuitencolleges te Antwerpen en Douai, 1717; betreffende zijn opleiding filosofie aan het Jesuitencollege te Douai, 1719; betreffende zijn studie filosofie en theologie aan de academie van Douai., 1722; 227; 3 stukken
        - Akten waarbij Petrus Josephus [Frankensierstorff] bisschop van Antwerpen verklaart aan Silvester Andries Heereman van Zuydtwijck de verschillende geestelijke wijdingen tot en met de priesterwijding te hebben toegediend., 1722 en 1723; 228; 5 stukken
        - Akte waarbij Johannes van Bijlevelt, apostolisch vicaris, aan Silvester Andries Heereman van Zuydtwijck toestemming geeft de mis op te dragen in het gebied van de Hollandse missie., 1726; 229; 1 stuk
      - Voogdij.
        - Akte van aanstelling van Silvester Andries Heereman van Zuydtwijck door Alexander graaf van Groesbeek, tot voogd over zijn kinderen, gepasseerd voor notaris Jacob van den Doorslag te Utrecht., 1734; 230; 1 stuk
      - Nalatenschap.
        - Octrooi van de Staten van Utrecht voor Silvester Andries Heereman van Zuydtwijck om bij testament over zijn leengoederen te mogen beschikken., 1724; 231; 1 charter
        - Testament van Silvester Andries Heereman van Zuydtwijck gepasseerd voor notaris George Christiaan van Qualenbrinck te Utrecht, met authentiek afschrift, [18e eeuw] en vertalingen in het Duits [18e/19e eeuw]., 1746; 232; 4 stukken
        - Inventarissen van gedeelten van de nalatenschap van Silvester Andries Heereman van Zuydtwijck., 1766; 233; 4 stukken
        - Brieven van W.J. Sennepart uit Lisse en van Anna Hogenhoek en W. Overwater uit Stad aan het Haringvliet aan Diderik Johan Heereman van Zuidtwijck over het betalen van belastingen over de nagelaten goederen van Silvester Andries Heereman van Zuydtwijck, met bijlagen., 1766; 234; 6 stukken
        - Stukken betreffende de verrekening tussen de erfgenamen van Silvester Andries Heereman van Zuydtwijck en François Bernard Cousebant in verband met de teruggave van de fideï-commissaire goederen afkomstig van leden van het geslacht Van der Goes., 1766-1767; 235; 1 omslag
          Zie ook inv.nrs. 1236-1277.
        - Rekeningen van de firma Le Couteulx te Parijs van het beheer van gelden uit de nalatenschap van Silvester Andries Heereman van Zuydtwijck, 1766-1771; met rekeningen opgemaakt door Diderik Johan Heereman van Zuydtwijck van de financiële situatie van deze Franse fondsen, 1768-1778., [1766-1778]; 236; 11 stukken
        - Staten van rekening-courant van Jacob Schellings, vanaf 1782 van Jan van Schorrenbergh, voor Silvester Andries Heereman van Zuydtwijck, sedert 1766 voor zijn erfgenamen van inkomsten en uitgaven van huishoudelijke en zakelijke aard., 1760-1811; 237; 1 pak
          1. De staten over 1767 en 1776 met bijlage(n).
          2. De staten over 1767-1777 in tweevoud.
    - Wilhelmina Jacoba Heereman van Zuydtwijck (1703-1731)., VII.2
      Dochter van Frederik Jacob Heereman van Zuydtwijck en Elisabeth Catharina van Scherpenzeel.
      - Akte waarbij de secretaris van Rumpt opgave doet van de landerijen van Wilhelmina Jacoba Heereman van Zuydtwijck gelegen te Rumpt in verband met de betaling van de collaterale successiebelasting, 1731, met aantekening over de volgende procedure., 238; 1 stuk
    - Theodora Johanna (1706-1770), Anna Ester (1707-1771) en Agatha Barbara (1710-1764) Heereman van Zuydtwijck., VII.3-5
      Dochters van Frederik Jacob Heereman van Zuydtwijck en Elisabeth Catharina van Scherpenzeel.
      - De zusters gezamenlijk., -
        - Stukken betreffende de schulden van Antoni Maximiliaan van der Poll aan Theodora Johanna, Anna Ester en Agatha Barbara Heereman van Zuydtwijck., 1750-1767; 239-244
          - Stukken betreffende de bezittingen van Antoni Maximiliaan van der Poll en de bemoeienissen van M.A. de Bref, douairière van Grootenhuys daarmee, deels in afschrift, 1750-1759, 239; 2 stukken
          - Akte van openbare verkoop van drie morgen uiterwaard gelegen te Echteld bij Wamel door Antoni Maximiliaan van der Poll en zijn zoon Fredericus Theodorus, 1751, concept; met bijlagen 1751; met stukken betreffende de verpanding van de grond, 1748-1750, [1748-1751], 240; 9 stukken
          - Rekening van Bernard van Niel van Zuydewijn van het beheer van de goederen van Antoni Maximiliaan van der Poll te Wamel in de periode 1750-1757, afgehoord 1757; met bijlagen; met akte gepasseerd ten overstaan van schepenen van Roermond waarbij Diderik Johan Heereman van Zuydtwijck door zijn zusters wordt gemachtigd om deze verantwoording te vragen, 1757, 241; 1 omslag
            Zie ook inv.nr. 294.
          - Rekeningen van Klaas van Kilsdonk, later van zijn weduwe voor Diderik Johan Heereman van Zuydtwijck van het beheer van de nagelaten goederen van Antoni Maximiliaan van der Poll, 1762-1765, afgehoord 1763-1766; met bijlagen, [1762-1766], 242; 1 omslag
          - Akte waarbij de ambtman van het land van Maas en Waal aan Arnoldus Ignatius van der Poll meedeelt dat op de aan hem nagelaten goederen, uitgezonderd die afkomstig van zijn moeder, beslag is gelegd, 1766, afschrift; met uittreksel uit de akte van huwelijkse voorwaarden uit 1706 van Andries Maximiliaan van der Poll en Johanna van der Heyden, ouders van Arnoldus, afschrift, ca. 1766, 243; 2 stukken
          - Brief van M.G.L. van Grootenhuys van Veenhuisen over papieren betreffende de nalatenschap van mevrouw van der Poll, 1767; met akte van schuldbekentenis van Rudolf Jan van Grootenhuys van Veenhuisen en zijn zuster Maria Gertruda Louisa aan Theodora Johanna, Anna Ester en de erfgenamen van Agatha Barbara Heereman van Zuydtwijck, 1767; met afschrift, 19e eeuw, [1767 en 19e eeuw], 244; 3 stukken
        - Akte waarbij de Raden van de Tweede Kamer te Roermond aan de familie van wijlen Frederik Jacob Heereman van Zuydtwijck dezelfde vrijdom van stadslasten toekennen als de raden zelf genieten., 1754; 245; 1 stuk
        - Rekest van de zusters Heereman van Zuydtwijck te Roermond aan de Raad van Financiën te Brussel om zich met hun goederen en zonder betaling elders in het Duitse Rijk te mogen vestigen, 1756, met afwijzende beschikking., 246; 1 stuk
        - Stukken betreffende het proces tussen de zusters Heereman van Zuydtwijck en de magistraat van Roermond over te veel betaalde accijnsen., 1766-1767; 247; 1 omslag
          Deels in het Frans.
        - Kwitantie van notaris Leo Janssens te Roermond voor de zusters Heereman van Zuydtwijck wegens betaling van de kosten verbonden aan het opmaken van hun testament., 1758; 248; 1 stuk
        - Aantekeningen over bepalingen uit testamenten en codicillen van de zusters Heereman van Zuydtwijck., 1782; 249; 2 stukken
      - Theodora Johanna Heereman van Zuydtwijck., -
        - Eigendommen en financiën.
          - Akten van transport van obligaties aan Theodora Johanna Heereman van Zuydtwijck., [1740-1768]; 250; 1 omslag
            door Maria Volquina Heereman van Zuydtwijck, 1740, met als retroacta de akten van transport van de obligaties op respectievelijk Frederik Jacob Heereman van Zuydtwijck, Anna Ramp en Maria Volquina Heereman van Zuydtwijck, met bijlagen bij één van de retroacta.
            door Jan Baptista Cloots, gepasseerd voor notaris Otto van Dam te Amsterdam, 1746.
            door haar zuster Agatha Barbara, 1755.
            door Jacob Schellings, namens Diderik Johan Heereman van Zuydtwijck, gepasseerd voor notaris Wessel van Kleef te Amsterdam, 1768.
            door Diderik Johan Heereman van Zuydtwijck, gepasseerd voor notaris Wessel van Kleef te Amsterdam, 1768, met bijlagen; door de erfgenamen van Silvester Andries Heereman van Zuydtwijck, gepasseerd voor notaris Wessel van Kleef te Amsterdam, 1768; met bijlagen.
            met lijsten van de obligaties onder beheer van Jacob Schellings, 1764-1768.
          - Staten van rekening-courant van Jacob Schellings, vanaf 1782 van Jan van Schorrenbergh, voor Theodora Johanna Heereman van Zuydtwijck, sedert 1771 voor haar erfgenamen, van inkomsten en uitgaven van huishoudelijke en zakelijke aard., 1745-1819; 251; 1 pak
            1. De staat over 1769 ontbreekt.
            2. De staten over 1746, 1755, 1757-1768 en 1770-1775 met bijlage(n).
            3. De staten over 1770-1777 in tweevoud.
          - Rekeningen van Diderik Johan Heereman van Zuydtwijck voor zijn zuster Theodora Johanna wegens het beheer van haar goederen over de jaren 1748, 1751, 1753, 1758-1764; met bijlagen, 1753, 1759., [1748-1764]; 252; 1 omslag
          - Kwitanties voor Theodora Joahnna Heereman van Zuydtwijck wegens betaling van stoffen, kleding en schoeisel., 1767; 253; 7 stukken
        - Nalatenschap.
          - Octrooi van de Staten van Holland en West-Friesland voor Theodora Johanna Heereman van Zuydtwijck om bij testament over haar leengoederen te mogen beschikken., 1756; 254; 1 charter
          - Akte waarbij Theodora Johanna Heereman van Zuydtwijck haar broeder Diderik Johan aanstelt tot executeur van de Engelse goederen in haar nalatenschap, gepasseerd voor notaris Theodorus Timmermans te Roermond., 1756; 255; 1 stuk
          - Testament en codicillen van Theodora Johanna Heereman van Zuydtwijck., 1757-1769; 256; 10 stukken
            holografisch testament, 1757, met akte van opening door schepenen van Roermond, 1770; met authentiek afschrift, 1770, en vertalingen in het Duits, [18e en 19e eeuw].
            holografische codicil, 1758, met aantekening van de opening door schepenen van Roermond, 1770; met authentiek afschrift, 1770, en vertalingen in het Duits [18e en 19e eeuw].
            akte van superscriptie door schepenen van Roermond, 1758; holografische codicil, 1769.
          - Inventaris van de nalatenschap van Theodora Johanna Heereman van Zuydtwijck, 1770, met lijst van de toedeling van goederen aan diverse erfgenamen, 1772., [1770, 1772]; 257; 2 delen
          - Brief van rentmeester J.W. de Graaf aan [Diderik Johan Heereman van Zuydtwijck] over het betalen van rechten over nagelaten goederen van Theodora Johanna Heereman van Zuydtwijck aan de schout van Berkel., 1771; 258; 1 omslag
          - Staat van het deel van de nalatenschap van Theodora Johanna Heereman van Zuydtwijck dat in 1772 is toebedeeld aan haar broeder Frederik Willem, met opgave van de sedertdien opgetreden veranderingen., 1782; 259; 2 stukken
            1. In het Duits.
            2. In tweevoud.
      - Anna Ester Heereman van Zuydtwijck., -
        - Staten van rekening-courant van Jacob Schellings, vanaf 1782 van Jan van Schorrenbergh, voor Anna Ester Heereman van Zuydtwijck, sedert 1773 voor haar erfgenamen, van inkomsten en uitgaven van huishoudelijke en zakelijke aard., 1746-1819; 260; 1 pak
          1. Van een staat over 1745-1746 zijn alleen bijlagen aanwezig.
          2. De staten over 1765-1769 ontbreken.
          3. De staten over 1746-1748, 1755-1756, 1758-1760, 1764, 1771-1772 met bijlage(n).
          4. De staten over 1771-1777 in tweevoud.
        - Testamenten en codicillen van Anna Ester Heereman van Zuydtwijck., 1765-1772; 261; 1 omslag
          holografisch testament, 1765, met akte van opening door schepenen van Roermond, 1772; met authentiek afschrift, 1772; met afschriften in het Duits, [18e eeuw]; met akte van superscriptie door schepenen van Roermond, 1765.
          holografische codicil, 1765 (5 maart), met akte van opening door schepenen van Roermond, 1772; met authentiek afschrift, 1772; met afschriften in het Duits, [18e eeuw].
          holografische codicil, 1765 (5 maart) (niet identiek aan bovenstaande codicil); met akte van opening door schepenen van Roermond, 1772; met authentiek afschrift, 1772; met afschriften in het Duits, [18e eeuw].
          holografische codicil, 1770 (5 oktober), met akte van opening door schepenen van Roermond, 1772; met authentiek afschrift, 1772; met afschriften in het Duits, [18e eeuw].
          holografische codicil, 1770 (6 november), met akte van opening door schepenen van Roermond, 1772; met authentiek afschrift, 1772; met afschriften in het Duits, [18e eeuw]; met akte van superscriptie door schepenen van Roermond, 1770.
        - Akte van opening van testament en codicillen van Anna Ester van Zuydtwijck door schepenen van Roermond, 1772; met authentiek afschrift, 1772; met afschrift in het Duits., [18e eeuw]; 262; 3 stukken
          Voor een ander afschrift in het Duits zie inv.nr. 261.
        - Inventaris van de nalatenschap van Anna Ester Heereman van Zuydtwijck., 1772; 263; 1 deel
        - Stukken betreffende het geschil tussen Werner A.J.F.H. Heereman van Zuydtwijck en de erfgenamen van Theodor Joseph L.V. Heereman van Zuydtwijck en Maria Charlotte von Eltz-Rübenach over het fideï-commis van Anna Ester Heereman van Zuydtwijck, 1840-1858; met retroacta, 1755-1823; deels in afschrift., [1755-1858]; 264; 1 band
          In het Duits. 1 band.
      - Agatha Barbara Heereman van Zuydtwijck., -
        - Staten van rekening-courant van Jacob Schellings, vanaf 1772 van Jan van Schorrenbergh, voor Agatha Barbara Heereman van Zuydtwijck, sedert 1765 voor haar erfgenamen, van inkomsten en uitgaven van huishoudelijke en zakelijke aard., 1745-1818; 265; 1 pak
          1. De staat over 1762 ontbreekt.
          2. De staten over 1752, 1758-1764, 1767, 1777 met bijlage(n).
          3. De staten over 1764, 1766, 1771-1777 in tweevoud.
          4. De staten over 1765, 1767-1770 in drievoud.
        - Rekening van Diderik Johan Heereman van Zuydtwijck voor zijn zuster Agatha Barbara wegens het beheer van enkele van haar goederen in het jaar 1748., 266; 1 stuk
        - Testamenten en codicillen van Agatha Barbara Heereman van Zuydtwijck., 1756-1764; 267; 1 omslag
          codicil, gepasseerd voor notaris Theodorus Timmermans te Roermond, 1756.
          holografisch testament, 1760, met akte van opening door schepenen van Roermond, 1764.
          holografische codicil, 1760 (28 juni), met akte van opening door schepenen van Roermond, 1764.
          authentieke afschriften, 1764 en afschriften in het Duits van testament en codicillen uit 1760 [18e eeuw].
          akte van superscriptie van testament en codicillen uit 1760 door schepenen van Roermond, 1760.
          holografische codicil, 1764.
        - Rekest van Diderik Johan, Frans Ernst, Theodora Johanna en Anna Ester Heereman van Zuydtwijck aan het Hof van Gelre om kanunnik Bollens te mogen aanstellen als vertegenwoordiger van Silvester Andries en Frederik Willem Heereman van Zuydtwijck bij de opening van het testament van Agatha Barbara Heereman van Zuydtwijck, [1764], met gunstige beschikking., 268; 1 stuk
        - Inventaris van de nalatenschap van Agatha Barbara Heereman van Zuydtwijck, 1765, met akte van scheiding en deling van de nalatenschap, 1772., [1765, 1772]; 269; 3 delen
          1. In drievoud.
          2. In een van de katernen ontbreekt de akte van scheiding en deling.
        - Lijst van de juwelen en andere kostbaarheden die Agatha Barbara heeft nagelaten aan haar broer Diderik Johan, 18e eeuw, met aantekening van een aandeel dat Theresia von Amelunxen hieruit heeft ontvangen., ca. 1780; 270; 1 stuk
          De aantekening in het Duits.
        - Staat van het deel van de nalatenschap van Agatha Barbara Heereman van Zuydtwijck dat is toebedeeld aan de kinderen van Frederik Willem Heereman van Zuydtwijck, met de veranderingen die dit vermogen sinds 1765 heeft ondergaan., 1782; 271; 1 katern
          2. In het Duits.
    - Diderik Johan Ignatius Heereman van Zuydtwijck (1709-1780)., VII.6
      Zoon van Frederik Jacob Heereman van Zuydtwijck en Elisabeth Catharina van Scherpenzeel, heer van Dever en Lisse (1738-1780), Rumpt (1742-1780) en Vronesteyn (1742-1780).
      - Familie.
        - Stukken betreffende de activiteiten van Diderik Johan Heereman van Zuydtwijck ter verkrijging van bewijzen van adeldom van het geslacht Van Scherpenzeel., 1751-1772; 272-286
          - Akten waarbij vertegenwoordigers van respectievelijk het ambt van Maas en Waal, de ridderschap van het hertogdom Kleef en de ridderschap van Gelre de juistheid van het afgebeelde wapen van de adellijke familie Van Scherpenzeel bevestigen, 1751, 1755 en 1763, 272; 2 stukken en 1 charter
            Het charter in het Duits.
          - Uittreksel uit registers van het Hof van Gelre betreffende de riddermatigheid van Thomas van Scherpenzeel, Willem van Scherpenzeel en Gerrit van den Poll, 1763, authentiek afschrift, [1763]; met afschrift [ca. 1770], [1763, 1770], 273; 2 stukken
          - Brief van de graaf van Rechteren aan [Diderik Johan Heereman van Zuydtwijck] waarin deze hem hulp toezegt inzake het onderzoek o.a. naar het wapen van de familie Van Scherpenzeel, 1764, 274; 1 stuk